臺灣臺北地方法院民事裁定
111年度法字第53號
聲  請  人  陳添壽即財團法人臺灣海洋保育與漁業永續基金會
            之董事長


相  對  人  財團法人臺灣海洋保育與漁業永續基金會

上列聲請人聲請變更財團法人臺灣海洋保育與漁業永續基金會捐
助章程，本院裁定如下：
    主  文
財團法人臺灣海洋保育與漁業永續基金會捐助章程第13條准予變
更如附件對照表所示。
聲請程序費用新臺幣壹仟元由聲請人負擔。
    理  由
一、按財團之組織及其管理方法，由捐助人以捐助章程或遺囑定
    之。捐助章程或遺囑所定之組織不完全，或重要之管理方法
    不具備者，法院得因主管機關、檢察官或利害關係人之聲請
    ，為必要之處分；為維持財團之目的或保存其財產，法院得
    因捐助人、董事、主管機關、檢察官或利害關係人之聲請，
    變更其組織，民法第62條、第63條分別定有明文。是依上開
    規定聲請法院就捐助章程為必要處分者，應以財團之組織不
    完全，或重要之管理方法不具備，或維持財團之目的或保存
    其財產為要件。
二、本件聲請意旨略以：財團法人臺灣海洋保育與漁業永續基金會董事會決議修正捐助章程第13條內容如附件對照表所示，爰依法聲請裁定准予變更章程等語。
三、經查，財團法人臺灣海洋保育與漁業永續基金會經行政院農
    業委員會民國107年10月18日以農漁字第1070727060號函許
    可設立，並於107年10月23日辦理設立登記，於110年12月20
    日辦理變更登記，由本院登記處於110年12月27日發給法人
    登記證書後，於111年1月11日召開第2屆第1次董事與監察人
    聯席會議，決議通過修訂捐助章程第13條如附件對照表所示
    等情，有行政院農業委員會111年1月20日農授漁字第111120
    1441號函、111年2月15日農授漁字第1110703418號函、財團
    法人臺灣海洋保育與漁業永續基金會第2屆第1次董事與監察
    人聯席會議紀錄、捐助及組織章程修正案條文對照表、修正
    前後捐助及組織章程、法人登記證書等件在卷可憑。經核聲
    請人聲請准予變更財團法人臺灣海洋保育與漁業永續基金會
    第13條部分，係就需經董事會特別決議之重要事項內容為修
    正，核與財團法人之成立宗旨、精神並不違背，亦與民法有
    關財團法人之規定無牴觸，是聲請人聲請准予變更捐助及組
    織章程第13條如附件對照表「修正條文」欄所示，尚無不合
    ，應予准許。
四、依非訟事件法第21條第1項前段、第24條第1項規定，裁定如
    主文。
中　　華　　民　　國　　111 　年　　3 　　月　　3 　　日
                  民事第一庭    法　官   賴淑萍
以上正本係照原本作成。
如不服本裁定應於送達後10日內向本院提出抗告狀，並繳納抗告
費新臺幣1,000元。                  
中　　華　　民　　國　　111 　年　　3 　　月　　3 　　日
                                書記官   黃怜瑄
附件：
修正條文 原條文 第十三條 本會董事會每年至少開會二次，由董事長召集並擔任主席。董事長因故未能主持會議時，得指派董事一人擔任主席。經董事三分之一以上提議，應召開臨時董事會，董事長不得拒絕。 董事因故不能出席董事會時，得以書面委託其他董事代理，惟應於每次出具委託書並列舉召集事由之授權範圍，代理人以受一人之託為限，且其人數不得逾董事總人數三分之一。 董事會應有董事半數以上出席始得開會。對議案之表決，以出席董事過半數之同意行之。但下列重要事項之決議應有三分之二以上董事之出席，出席董事過半數之同意行之，並報經主管機關許可： 一、捐助章程變更之擬議，如有民法第六十二條、第六十三條情形並應經法院為必要處分。 二、不動產之購買、處分或設定負擔。 三、投資及處分相關聯事業。 四、法人之解散或目的之變更。 五、基金之動用。 六、以基金填補短絀。 七、其他經主管機關指定之事項。 本會與其他財團法人合併，應經董事會四分之三以上出席，出席董事三分之二以上決議通過，並向主管機關申請許可後，與其他財團法人合併。 董事對於會議之事項有自身利害關係者，不得加入表決，並不得代理其他董事行使其表決權。 第三項各款所列事項及捐助章程所定重要事項之討論，應於會議十日前，將開會通知及會議議程通知各董事，並依規定報請主管機關派員列席指導。會後應將董事會會議紀錄送主管機關備查。 第十三條 本會董事會每年至少開會二次，由董事長召集並擔任主席。董事長因故未能主持會議時，得指派董事一人擔任主席。經董事三分之一以上提議，應召開臨時董事會，董事長不得拒絕。 董事因故不能出席董事會時，得以書面委託其他董事代理，惟應於每次出具委託書並列舉召集事由之授權範圍，代理人以受一人之託為限，且其人數不得逾董事總人數三分之一。 董事會應有董事半數以上出席始得開會。對議案之表決，以出席董事過半數之同意行之。但下列重要事項之決議應有三分之二以上董事之出席，出席董事過半數之同意行之，並報經主管機關許可： 一、捐助章程變更之擬議，如有民法第六十二條、第六十三條情形並應經法院為必要處分。 二、不動產之購買、處分或設定負擔。 三、投資及處分相關聯事業。 四、法人之解散或目的之變更。 五、基金之動用。 六、以基金填補短絀。 七、董事之選任及解任。 八、其他經主管機關指定之事項。 本會與其他財團法人合併，應經董事會四分之三以上出席，出席董事三分之二以上決議通過，並向主管機關申請許可後，與其他財團法人合併。 董事對於會議之事項有自身利害關係者，不得加入表決，並不得代理其他董事行使其表決權。 第三項各款所列事項及捐助章程所定重要事項之討論，應於會議十日前，將開會通知及會議議程通知各董事，並依規定報請主管機關派員列席指導。會後應將董事會會議紀錄送主管機關備查。